# 求教陈版：关于第三方销售佣金在新收入准则下的会计处理

提问人：luoxi 时间：2021-03-30 12:19:00
前二天遇到一个问题，企业有直销和经销二种模式，目前发现有一部分经销商为了避税，将销售给终端的客户直接由厂家开票结算，经销商收取厂家的销售佣金，那么问题来了，这个佣金究竟是作为企业的合同取得成本处理，还是作为应付客户对价处理，因为现在券商认为会计所不专业，明明是合同取得成本入销售费用，为什么要冲减收入，很不高兴，我个人认为，应该属于应付客户对价，因为实质上它是经销模式，只是走了直销模式的形式而已，这个第三方仍处在分销链条上，属于客户的客户，如果企业人为调节结算方式，将导致比较年度的毛利率和费用率较大波动。

回答人：chenyiwei
背景不清晰，应首先确定在整个交易链条中，经销商是代理人还是主要责任人，是否控制商品和承担存货风险，是否为向最终客户交付商品的首要义务人等。如果是代理人，则为合同取得成本计入销售费用；如为主要责任人，则为应付客户对价冲减收入。